Inventaris van de verzameling binnenlandse kaarten Hingman, eerste en tweede supplement, 1529-1813 (1951)
Nationaal Archief, Den Haag
- Tweede supplement Hingman (4.VTHR inv.nrs. 1 t/m 713D)
  - "Kaart van de kust-, oever- en haven-verlichting in het koningrijk der Nederlanden"., 1841; 206; Afmetingen 38.5 x 43 cm
    Vervaardigd door A. van Rhijn en bijgewerkt door A.R Blommendaal in 1860.
    Sculpsit van Baarsel en Tuyn
  - "Aenwysinge van Ebb, en Vloedt inde gehele Zuyder Zee"., eind 18de eeuw; 207; Afmetingen 30.5 x 37.5 cm
  - Schetsen en tekeningen van een nieuw ontdekte geul in het Landsdiep tussen den Helder en Texel, alsmede van de vroegere situatie van dat water, met bijgevoegde verklaring van de loodsen omtrent de betonning van dit vaarwater op 11 en 12 Juli 1777; een en ander door C.P. de Leeuw toegezonden (vermoedelijk aan Gecommitteerde Raden) bij missive van 13 Juli 1777., 1771-1777; 208; 8 stukken Manuscript
    Bovendien hierbij schetsen van Vlieland en Terschelling.
  - Kaart van de rivier de Maas tussen Appeltern en het dorp Alem met de aanliggende uiterwaarden en dijken, alsmede de in de rivier gelegde kribben nabij Appeltern., Z.j. (ca. 1846); 209; Manuscript Afmetingen 64 x 189 cm
  - Kaart van het terrein tussen Kuik en 's-Hertogenbosch waarover het water van de Maas bij overstroming van de Beersche overlaat zich verspreidt, om gedeeltelijk langs de Dieze en bij Hedikhuizen in de Maas terug te vloeien en gedeeltelijk over de Baardwijksche overlaat in de Biesbosch uit te komen., 1822; 210; Manuscript Afmetingen 89 x 225 cm
    Op de versozijde: "Minuutkaart van de riviercommissie van Grave tot 's-Hertogenbosch".
    Samengesteld uit reeds bestaande kaarten en volgens opmetingen van A.C. Kras, G. de Ridder, W. Dassevael, N.H. Boerrigter A. Greve, en A. Goekoop.
  - Kaart van de rivier de Maas tussen Mook en Blauwe Sluis voorbij Appeltern, met de aanliggende uiterwaarden en dijken., Z.j. (ca. 1848); 211; Manuscript Afmetingen 64 x 255 cm
  - Kaart van een gedeelte van de Maas tussen het dorp Veen en haar vereniging met de Waal bij Woudrichem., Z.j. (ca. 1850); 212; Manuscript Afmetingen 64 x 135 cm
  - Kaart van een gedeelte der Maas tussen Hedel en Driel., 1836; 213; Manuscript Afmetingen 64 x 95 cm
    Vervaardigd door G. Hendriks.
  - Kaart van een gedeelte der Maas tussen Neder Hemert en Ammerzoden., 1836; 214; Manuscript Afmetingen 64 x 116 cm
  - Kaart van het riviervak op de Oude Maas, genaamd de Lint met de Mond der Krabbe, grotendeels gecopieerd naar de kaart van M. Bolstra van 1771, met de daarin voorkomende veranderingen volgens metingen en peilingen in Juli 1788, en aldaar ontworpen kribben en afsluitingen., 215; Manuscript Afmetingen 38 x 89 cm
    Vervaardigd door J. Engelman.
  - Kaart van de Oude en Nieuwe Maas met de tussen liggende eilanden., 19de eeuw; 216; Manuscript Afmetingen 38.5 x 96 cm
  - Kaart van het terrein aan de rechter oever van de Maas tegenover de stad Grave., 1827; 217; Manuscript Afmetingen 46.5 x 68 cm
  - Kaart van een gedeelte der Maas bij Nederhemert en de daarin liggende kribben en zanplaten, met ontwerp van nieuw aan te leggen werken door Baron van Nagell van Nederhemert., Z.j. (ca. 1820); 218; Manuscript Afmetingen 51.5 x 88 cm
    Vervaardigd door G. Dibbets.
  - Kaart van een gedeelte van de Oude Maas tussen de nieuwe sluis en Brielle, overgenomen uit de kaart van Bolstra van 1738, met aanwijzing welke verandering de oever sedert dien tijd heeft ondergaan., 1832; 219; Manuscript Afmetingen 63 x 52 cm
  - Kaart van een gedeelte van de Maas nabij de Piekenwaard en Sterkenswaard bij het dorp Alem, met daarin liggende kribben., 18de eeuw; 220; Manuscript Afmetingen 39 x 99 cm
  - Kaart van twee blokken tienden, gelegen in het ambacht van Monster, genaamd de "Raephorster tiend" en de "Gerrit de Bruynen tiend"., 1545; 222; Manuscript Afmetingen 40 x 110 cm
    Vervaardigd door Coenraad Oelen landmeter van Delfland.
  - "Plan van Ryssel, zo als hetzelve is versterkt en gesitueerd in Januari 1794", 223; Afmetingen 21 x 31 cm
    Uitgever J. Allart
  - "Waterstaatkundige kaart der hoofdrivieren in de Noordelijke Provinciën van het koningrijk der Nederlanden, van den Onverdeelden Boven-Rijn tot in de Noord- en Zuiderzeeën ter Verklaring van de Ontwerpen zoo der afleidings- en Militaire inundatie sluizen, als betrekkelijk de Overlaten door de landen van Altena"., 1815; 224A-224D; 4 stukken Gedeeltelijk Manuscript Afmetingen 53 x 81 cm
    Ook beschreven in Collectie Blanken toegang 4.BLF, inventarisnr. 205A
    Vervaardigd door J. Blanken Jz. (met bijgevoegde ontwerpen tot 1822).
    - kaart 1, 224A
    - kaart 2, 224B
    - kaart 3, 224C
    - kaart 4, 224D
  - Atlas der kaarten en profielen, behorende tot het rapport der Commissie over de beste rivierafleidingen van 13 September 1825. Gedrukt onder directie van J.E. van Gorkum directeur der militaire verkenningen., 1827 en 1828; 225A1-225M3; 27 stukken. Afmetingen ca. 60 x 90 cm
    atlas
    - Blad 1, 225A1-225A3
      - Bestanddeel 1, 225A1
      - Bestanddeel 2, 225A2
      - Bestanddeel 3, 225A3
    - Blad 1, 225B1-225B3
      - Bestanddeel 1, 225B1
      - Bestanddeel 2, 225B2
      - Bestanddeel 3, 225B3
    - Blad 1, 225C1-225C2
      - Bestanddeel 1, 225C1
      - Bestanddeel 2, 225C2
    - Blad 4, 225D1-225D3
      - Bestanddeel 1, 225D1
      - Bestanddeel 2, 225D2
      - Bestanddeel 3, 225D3
    - Blad 5, 225E
    - Blad 6, 225F
    - Blad 7, 225G
    - Blad 8, 225H-225H2
      - Linker- en rechter deel op één blad, 225H
      - Linker deel, 225H1
      - Rechter deel, 225H2
    - Blad 9, 225I1-225I4
      - Bestanddeel 1, 225I1
      - Bestanddeel 2, 225I2
      - Bestanddeel 3, 225I3
      - Bestanddeel 4, 225I4
    - Blad 10, 225J
    - Blad 11, 225K1-225K4
      - Bestanddeel 1, 225K1
      - Bestanddeel 2, 225K2
      - Bestanddeel 3, 225K3
      - Bestanddeel 4, 225K4
    - Blad 12, 225L1-225L2
      - Bestanddeel 1, 225L1
      - Bestanddeel 2, 225L2
    - Blad 13, 225M1-225M2
      - Bestanddeel 1, 225M1
      - Bestanddeel 2, 225M2
    - Blad 14, 225M3
  - Tafel der verschillende hoogten van de kruinen der rivier- en binnendijken, en de daarachter liggende polderlanden de droogmakerijen, alsmede van de gewone en buitengewone hooge waterstanden der inundatiën en der hoofdrivieren van Nederland, volgens opmetingen in 1814., 1815; 226; Manuscript Afmetingen 62 x 203 cm
    Ook beschreven in Collectie Blanken toegang 4.BLF, inventarisnr. 104
    Vervaardigd door J. Ant. Blanken, J. Glimmerveen en J. van Asperen Kopie 1815
  - Kaart van het terrein tussen de Eems en Jahde, met het kanaal van Emden naar Aurich en het ontwerp tot verbinding van dit kanaal met de Jahde en tot verlenging van de uitmonding van het kanaal tot in de Eems of de Dollard, begin, 19de eeuw; 227A-227D; 4 bladen
    Vervaardigd door H. van Barthold
    - Blad A: kaart, 227D
    - Planche litt. B: profielen van het kanaal en de dijken, 227C
    - Planche litt. D: profielen van het kanaal en de dijken, 227A
    - Blad G: profielen van het kanaal en de dijken, 227B
  - Kaart van de monden van de Eems en de kust van het departement Oost- Eems, met aanduiding van de daarvoor liggende bakens en betonningen., 1812; 228; Manuscript Afmetingen 51.5 x 108 cm
    Vervaardigd door H. van Barthold.
  - Kaart van de Geldersche IJsel bij Doesburg, waarop aangegeven zijn verschillende ontwerpen tot het maken ener nieuwe verbinding van de Oude IJsel en de stadsgracht met de IJsel., Na 1830; 229; Manuscript Afmetingen 23 x 45 cm
  - Kaart van de peilingen in het vaarwater van het Sloe tussen Walcheren en Zuid-Beveland. Kaart van de peilingen in het vaarwater tussen Zuid-Beveland en de kust van Noord- Brabant, 1804; 230; Manuscript Afmetingen 2x (31 x 47 cm).
    Ook beschreven in Collectie Blanken toegang 4.BLF, inventarisnr. 58
    Vervaardigd door J. Blanken Jz. 2 kaarten op één blad
  - Schetskaart van de Zuidhollandse en Zeeuwse stromen en beneden rivieren, met aanduiding van het zoute, het brakke en het zoete water., 19de eeuw; 231; Manuscript Afmetingen 35.5 x 48 cm
  - Kaarten van de Maas en de Merwede met de grote Zuidhollandsche Waard, voor de overstroming van het jaar 1421.., 232; Manuscript Afmetingen 24 x 56 cm
    Gemaakt naar de kaart van de landmeter N. Diert Kopie
  - Kaart van een gedeelte van de Nieuwe Maas tussen Krimpen en de Mond van de IJsel., 1858; 233; Manuscript Afmetingen 37.5 x 62.5 cm
    Vervaardigd door J. van der Vegt. Kopie
  - Kaart van de benedenmond der Nieuwe Merwede met een ontwerp tot verbinding van de Anna Jacomina-plaat met de Deeneplaat., 1874; 234; Manuscript Afmetingen 56 x 52 cm
    Vervaardigd door J.V. Blom.
  - Kaart van de Geldersche IJsel tussen Zutphen en Deventer., Z.j. (ca. 1840); 235; Manuscript Afmetingen 32.5 x 66 cm
  - Kaart van de Geldersche IJsel tussen Deventer en het dorp Wijhe., Omstreeks 1844; 236; Manuscript Afmetingen 47.5 x 95 cm
  - Kaart van de Geldersche IJsel tussen het dorp Wijhe en de uitmonding in de Zuiderzee., Omstreeks 1840; 237; Manuscript Afmetingen 48 x 129 cm
  - Kaart van het Hollandsch Diep van Willemstad tot de Dordtse Kil opgemaakt naar de kadastrale plans., 19de eeuw; 238; Manuscript Afmetingen 65 x 195 cm
  - Kaart van het Scheur, met de aldaar verrichte peilingen in October 1859 en de ontworpen kribben ter voorziening tegen de afneming van de oever., 239; Manuscript Afmetingen 68 x 101 cm
  - Kaart van de Dokkumer of Zuider Ee, met de daarlangs gelegen landen., 19de eeuw; 240; Manuscript Afmetingen 41 x 113 cm
  - Schetskaart van het land van Heusden., 2de helft der 18de eeuw; 241; Manuscript Afmetingen 63 x 129 cm
  - Kaart van het noordelijk gedeelte van het eiland IJselmonde en het eiland van Dordrecht., Z.j. (c.1800); 242; Manuscript Afmetingen 27 x 78 cm
  - Profiel der rivieren de Lek en de Nieuwe Maas van Vreeswijk tot in de Noordzee, met aantekening van de gemiddelde waterstanden in 1854, 1855 en 1856., 243; Manuscript Afmetingen 33 x 106 cm
  - Profiel van waterpassing langs de rechteroever van de Geldersche IJsel voor Deventer., 1846; 244; Manuscript Afmetingen 48 x 58 cm
  - Profielen van de bedding van de Rijn, beginnende bij het Bylandsche kanaal, tot het punt van separatie, en vervolgens van de Neder-Waal en de Neder-Rijn., 1787; 245; Manuscript Afmetingen 35 x 52 cm
  - Profiel-tekeningen van de peilingen der diepten in de rivieren de Waal, Maas en Merwede., 1802; 246; 1 katern Manuscript Afmetingen 60 x 44.5 cm
    Ook beschreven in Collectie Blanken toegang 4.BLF, inventarisnr. 30-1
    Vervaardigd door C. Wisboom, E. Stoelendrajer en B.J. Verhey Cz.
  - Tableau van de waargenomen waterhoogten op de hoofdrivieren van Nederland, gedurende de buitengewoon hoge waterstand in de maanden november en december., 1824; 247; Manuscript Afmetingen 53 x 73 cm
  - Tableau van de waargenomen waterhoogten op de hoofdrivieren van Nederland, gedurende de buitengewoon hoge waterstand in de maanden december 1833, januari en februari 1834., 247A; Manuscript Afmetingen 52 x 72 cm
  - Profiel-tekeningen van de kaden der polders, liggende in de overlaat voor de rivier der Merwede, behorende tot de kaart van gemelde overlaat., 19de eeuw; 248; Manuscript Afmetingen 29 x 24 cm
  - Profiel-tekening van het kanaal van Steenenhoek., 19de eeuw; 249; Manuscript Afmetingen 37 x 53 cm
  - Kaart van de loop der rivieren de Rijn, Maas, Waal, Merwede en Lek, door de provinciën Gelderland Holland en Utrecht, ter aanduiding van het watergevaar voor Holland en Utrecht wegens het afkomend water op de Lek., Begin 19de eeuw; 250; Manuscript Afmetingen 33 x 56 cm
  - "Figurative kaart vande situatie van Gelderland, Holland, Uytrecht en Overyzel ter regarde van zee en rivieren". Gedrukt, waarop aangetekend: ontwerpen tot verbetering van de bedding der Waal nabij Pannerden in, C. 1750; 251; Manuscript Afmetingen 32 x 41 cm
  - "Kaart van den loop der rivieren in Nederland"., 19de eeuw; 252; Lithograaf H.J. Backer Afmetingen 32 x 41.5 cm
  - "Voortstelling van Rivierstanden en Noodpeilen, aan de peilschalen langs de rivieren de Boven-Rijn, Waal, Merwede, Oude- en Nieuwe Maas van Emmerik tot Brielle", "de Nieuwe Merwede, het Hollandsch Diep en Haringvliet van Gorinchem tot Hellevoetsluis.", Z.j. (ca. 1865); 253; Lithograaf I. en H. Langenhuijsen Afmetingen 49 x 91 cm
  - "Figuratieve schets van het riviervak des IJssels boven en beneden Katerveer, behoorende bij de Prijsvraag tot het bouwen eener vaste brug over den IJssel, uitgeschreven door de Overijsselsche Vereeniging tot ontwikkeling van Provinciale welvaart"., 1852; 254; Lithograaf L.J. Tordoir Afmetingen 53 x 66 cm
    Met profielen.
  - Kaart van het noordelijk gedeelte der zeekusten van het Koninkrijk Holland, behorende bij het rapport der bij decreet van 29 April 1807 no. 32 benoemde commissie tot het formeren van een gedetailleerde memorie nopens de physieke en maritieme staat van het koninkrijk., 255; Manuscript Afmetingen 95 x 298 cm
    Vervaardigd onder directie van F.W. Conrad door J.W. de Thoméze.
  - Profieltekening van de hoogte der gewone vloeden en stormvloeden in de Zuiderzee en het IJ langs de dijken van Noord-Holland, en van de hoogte der polders en boezemwateren, binnen die dijken gelegen, opgemaakt op last der commissie van Superintendentie over de zeedijken en zeeweringen van Holland., 1797; 256; Manuscript Afmetingen 51 x 298 cm
    Vervaardigd door A.F. Goudriaan en C. de Haas.
  - Profielen van de waterstand op de rivier de Schelde tussen Gent en Breskens in de maand Mei 1870., 257; Manuscript Afmetingen 48 x 96 cm
    Vervaardigd door P.J.A. Kemper.
  - Profielen der Boven- en Nieuwe Merwede van Gorinchem tot het Hollandsch Diep., 258A-258D; 4 bladen. Manuscript Afmetingen ca. 67 x 102 cm
    - Zonder datum, 258A
    - 1868/69, 258B
    - Getekend door J. van der Toom. 1869/70, 258C
    - Getekend door J. van der Toom. 1870/71, 258D
  - Kaart van de peilingen in de Oude Maas, tussen het Mallegat en de Krabbe., 1865; 259; Manuscript Afmetingen 56.5 x 85 cm
  - Verzamelstaat van de gemiddelde hoog- en laagwaterstanden in de Wester- en Oosterschelde vóór en ná de afdamming der Oosterschelde, waargenomen tussen 1862 en 1868. 1868, Kopie., 260; Manuscript Afmetingen 44 x 130 cm
    Vervaardigd door A. Simon Gz.
  - Kaart van de Eems, de Wadden en het Groninger diep., 18de eeuw; 261; Manuscript Afmetingen 50 x 72 cm
    Vervaardigd door S. Oudkerk Pool.
  - Kaart van twee ontworpen overlaten in de Geldersche IJssel tussen Doesburg en Zutphen., Omstreeks 1830; 262; Manuscript Afmetingen 32.5 x 76 cm
  - "Hydrographische kaart van de Zuiderzee, zuidelijk gedeelte ... ", 1848; 263A-263B; 2 stukken. Manuscript Afmetingen 97.5 x 80.5 cm
    Vervaardigd door A. van Rhijn en A.R. Blommendal.
    - Blad 1, 263A
    - Blad 2, 263B
  - "Hydrographische kaart van de Zuiderzee, zuidelijk gedeelte ... ", 1848; 264A-264B; 2 stukken Afmetingen 96 x 79.5 cm
    Vervaardigd door A. van Rhijn; en A.R. Blommendal Sculpsit 1863 Baarsel en Tuijn Gedrukt A. Koning en J.F. Brugman
    - Blad 1, 264A
    - Blad 2, 264B
  - "Hydrographische kaart van de Zuiderzee, noordelijk gedeelte ... ", 1846; 265A-265B; 2 stukken Afmetingen 93.5 x 79 cm
    Vervaardigd door A. van Rhijn en A.R. Blommendal Sculpsit Van Baarsel en Tuijn
    Gedrukt Wed. A. Koning en J.F. Brugman
    - Linker helft, 265A
    - Rechter helft, 265B
  - "Hydrographische kaart van de Zuiderzee, noordelijk gedeelte ... ", 1846; 266A-266B; 2 stukken Afmetingen 92.5 x 79 cm
    Vervaardigd door A. van Rhijn en A.R. Blommendal Sculpsit 1863 Van Baarsel en Tuijn bijgewekt 1865
    Gedrukt Wed. A. Koning en Brugman
    - Blad 1, 266A
    - Blad 2, 266B
  - "Hydrographische kaart der zeegaten van de Monden der Schelde ... ", 1823; 267; Afmetingen 81 x 89 cm
    Vervaardigd door J.C. Rijk herzien door A. van Rhijn in 1842 Sculpsit van Baarsel en Zn. 1823
    correcties: Van Baarsel en, 1842
  - "Hydrographische kaart der zeegaten van de Monden der Schelde"., 1865; 268; Afmetingen 82 x 91 cm
    Vervaardigd door A.R. Blommendal Sculpsit C. van Baarsel en Zn; Arbon en Krap
  - "Hydrographische kaart der zeegaten van Goeree en de Maas"., 1823; 269; Afmetingen 78 x 88.5 cm
    Vervaardigd door J.C. Rijk
  - "Hydrographische kaart der zeegaten van Goeree en de Maas"., 1834; 270; Afmetingen 77.5 x 89 cm
  - "Hydrographische kaart der zeegaten van Goeree en de Maas"., 271A-271B
    Vervaardigd door J.C. Rijk, herzien 1839 A. van Rhijn
    - Kaart, 271A; Afmetingen 84 x 92 cm
      Sculpsit Van Baarsel en Tuijn>
    - Beschrijving behoorende bij de Hydrographische Kaart der Zeegaten van de Goeree en de Maas, juni 1839, 271B
  - "Hydrographische kaart der zeegaten van Goeree en de Maas.", 1823; 272; Afmetingen 84.5 x 93 cm
    Vervaardigd door J.C. Rijk op nieuw opgenomen 1857, A.R. Blommendal Sculpsit Van Baarsel en Tuijn
    Gedrukt 1858
  - "Hydrographische kaart der zeegaten van Goeree en de Maas.", 1823; 273; Afmetingen 84 x 92 cm
    Vervaardigd door J.C. Rijk, op nieuw opgenomen, 1857, A.R. Blommendal Sculpsit Van Baarsel en Tuijn
    Gedrukt 1864
  - "Hydrographische kaart der vaarwaters van het Haringvliet Krammer, Volkerak en Hollandsche diep", 1842, herzien 1855., 274; Afmetingen 64 x 104 cm
    Vervaardigd door A. van Rhijn Sculpsit Van Baarsel en Tuijn
  - "Hydrographische kaart van het Brouwershavensche zeegat, Roompot en Oosterschelde"., 1827; 275; Afmetingen 78 x 90 cm
    Vervaardigd door S.J. Keuchenius. Sculpsit J.C. Zurcher
  - "Hydrographische kaart van het Brouwershavensche zeegat, Roompot en Oosterschelde"., 1826; 276A-276B; Afmetingen 78.5 x 90 cm
    Vervaardigd door S.J. Keuchenius herzien 1841 A. van Rhijn Sculpsit J.C. Zurcher
    - Blad 1, 276A
    - Blad 2, 276B
  - "Hydrographische kaart van het Brouwershavensche zeegat, Roompot en Oosterschelde"., 1860; 277; Afmetingen 78 x 94 cm
    Vervaardigd door A.R. Blommendal Sculpsit Van Baarsel en Tuijn
  - "Hydrographische kaart van het Brouwershavensche zeegat, Roompot en Oosterschelde"., 1860; 278; Afmetingen 78 x 94.5 cm
    Vervaardigd door A.R. Blommendal bijgewerkt tot 1866
    Sculpsit Van Baarsel en Tuijn
  - "Hydrographische kaart der Texelsche zeegaten en vaarwaters.", 1813; 279A-279B; Afmetingen 97.5 x 55 cm
    Vervaardigd door J.C. Rijk opnieuw opgenomen 1840, A. van Rhijn herzien 1851, 1856 en 1857
    - Blad 1, 279A
    - Blad 2, 279B
  - "Hydrographische kaart der monden van de Eems, met de Uithuizer en Groninger wadden tot Hornhuizen"., 1833; 280; Afmetingen 87 x 100 cm
  - "Hydrographische kaart der monden van de Eems, met de Uithuizer en Groninger wadden tot Hornhuizen"., 1833; 281; Afmetingen 88 x 100 cm
    Vervaardigd door S.J. Keuchenius herzien 1850, A. van Rhijn Sculpsit J.C. Zurcher 1833; de correcties Van Baarsel en Tuijn
  - Plattegrond van het droge dok te Willemsoord bij den Helder., 19de eeuw; 282; Manuscript. Op calkeer-papier Afmetingen 51 x 72 cm
  - Ontwerpen voor de herstelling der fundering van het droge dok te Willemsoord van de inspecteur-generaal Blanken en de inspecteur Mentz., 19de eeuw; 283; Manuscript. Op calkeer-papier. Afmetingen 49 x 35 cm
  - Proportie-tekening van enige waterstanden en getijden, betrekkelijk de lozing en uitmaling op de Noordzee bij Katwijk., 1846; 284; Manuscript Afmetingen 20 x 34 cm
    Vervaardigd door J. Kros
  - Kaart van twee percelen land, gelegen nabij de Oude Naardervaart (afgekocht land van D. van der Spar)., 19de eeuw; 285; Manuscript Afmetingen 41 x 85 cm
  - Kaart van de gepeilde grondsoorten in de Zuiderzee buiten het Keteldiep., 11 Juli-19 September 1870; 286; Manuscript Afmetingen 33.5 x 68 cm
  - Kaart, aanwijzende de verschillende grondsoorten, aangetroffen bij boringen nabij Kralingen en IJselmonde, gedaan ten dienste van de directie der Staatsspoorwegen in augustus en september 1861. Kopie., 287; Manuscript Afmetingen 43 x 44 cm
    Vervaardigd door J.I. de Waning.
  - Kaart van de Mijdrechtsche droogmakerij, met aanwijzing der gewassen, waarmede de landerijen in 1807 bebouwd waren., 288A-288B; 2 exemplaren. Manuscript Afmetingen 41 x 52.5 cm
    - Blad 1, 288A
    - Blad 2, 288B
  - Tekening en plattegrond van een hofstede op de buitenplaats Rijnsburg onder Oostkapelle op Walcheren, behorend tot de goederen van de abdij van Rijnsburg, ca. 1570; 289A-289B; 2 bladen Manuscript Afmetingen 39 x 59 cm en 41 x 54 cm
    Op de versozijde: "Dat huys in Zeelant" en "Jonker Valckesteijn". Jhr. Arend van Valkestein was van 1562 tot 1571 rentmeester van de goederen die de Leidse abdij van Rijnsburg in Zeeland in bezit had.
    Voorheen abusievelijk geïdentificeerd als het landgoed Popkensburg.
    - Blad 1, 289A
    - Blad 2, 289B
  - Tekening van het door A.G. Eckhardt uitgevonden scheprad, waarop door de Staten van Holland de 16de mei 1771 octrooi verleend werd. (Met opgeplakt aanvullingsblad)., 1770; 290; Manuscript Afmetingen 47 x 66 cm
    Vervaardigd door A.G. Eckhardt.
  - Tekening van een molen met hellend scheprad, met drie tekeningen van de onderdelen., Laatste helft der 18de eeuw; 291A-291D; 4 bladen. Manuscript Afmetingen 48 x 56 cm en kleiner.
    - Blad 1, 291A
    - Blad 2, 291B
    - Blad 3, 291C
    - Blad 4, 291D
  - Tekening van de heimachine, uitgevonden door Jacob van de Werken, waarop door de Staten van Holland de 4de October 1776 octrooi verleend werd. (Met beschrijving)., 292A-292B
    Vervaardigd door J. v.d. Werken
    - Tekening, 292A; Manuscript Afmetingen 38 x 50 cm
    - Bijbehorende beschrijving, 292B
  - Tekening en doorsnede van een beslag voor de achtersteven van een schip., 1783; 293A-293B; 2 bladen.
    Vervaardigd door Groignard.
    - Manuscript, 293A; Afmetingen 35 x 50 cm
    - Kopie, 293B; Afmetingen 38 x 51 cm
  - "De groote Nederlandse Stedenwijzer, vertoonende met een opslag des Oogs de Afgelegentheden tussen 108 Steden, vande XVII Nederlandse Provintiën ... "., 1790; 294; Afmetingen 51 x 50 cm
    Uitgever Joseph Carmine
  - "Model-kaart van een Dorp en desselfs jurisdictie, het welk bij de originele kaart aan de hoofdcommissie tot de Zaken der Verponding zal worden over gelegd, ten einde de Quohieren naar het zelve kunnen worden geformeerd"., Begin der 19de eeuw; 295; Afmetingen 23 x 41 cm
    Sculpsit C. van Baarsel
  - "Modelkaart van verschillende terreinen, het welk bij de opneming van het koningrijk Holland, door de geëmploijeerdens bij het karteren zal moeten gevolgd worden, ten einde de daar naar geformeerde Originele Stukken bij de Hoofd Commissie tot de Zaken van Verponding kunnen worden opgelegd." Voorgesteld door de Lt. Kolonel ingenieur G.J. le Fevre de Montigny., Omstreeks 1807; 296; Afmetingen 30.5 x 39.5 cm
  - Tekening van de watermachine van L. Genetté, dienende tot opvoering van het water., 1761; 297; Afmetingen 31 x 38.5 cm
    Relatief resolutie van de Staten van Holland van 4 November 1761.
  - "Verscheijde aanwijzing van bequame middelen, om Oorlogs, en geladen Koopvaardijschepen, heen en weer, over 't Pampus, en andere Droogten, te halen ... ", 18de eeuw; 298; Afmetingen 30.5 x 41 cm; met tekst: 56 x 40 cm
    Vervaardigd door C. Meijer
  - "Plan van de Leegerplaats by Oosterhout den 6 september 1732"., 299; Afmetingen 30 x 40 cm; met tekst: 50 x 40 cm
    Uitgever: Adriaan Moetjens
  - "Afbeeldinge der Attaque van het Geallieerde Leger te Fontainoy bij Doornik, op den 11 May 1745 ... ", 300; Afmetingen 14.5 x 13 cm; met tekst: 37 x 30 cm
    Vervaardigd door A. van Broeckhuysen. Uitgever: Reinier en Josua Ottens
  - Verzameling tekeningen van kanonnen, affuiten en onderdelen., 18de eeuw; 301.1-301.9; 48 stukken Manuscript Diverse afmetingen
    - Tekening 1, 301.1
    - tekening 2, 301.2
    - tekening 3, 301.3
    - tekening 4, 301.4
    - tekening 5, 301.5
    - tekening 6, 301.6
    - Beschrijving van een drijvend of vlot batterij door J.S. Creutz, 301.7
    - tekening 8, 301.8
    - tekening 9, 301.9
    - tekening 10A, 301.10A
    - tekening 10B, 301.10B
    - tekening 10C, 301.10C